【裁判字號】    95,聲再,275
【裁判日期】    950831
【裁判案由】    偽造文書等
【裁判全文】
臺灣高等法院刑事裁定                 95年度聲再字第275號
    再審聲請人
    即受判決人    甲○○
上列聲請人因偽造文書等案件，對於本院89年度上易字第275號
，中華民國89年5月30日第二審確定判決（原審審號：臺灣士林
地方法院87年度易字第1022號，起訴案號：臺灣士林地方法院檢
察署86年度偵字第10045號），聲請再審，本院裁定如下：
    主  文
再審之聲請駁回。
    理  由
一、本件聲請人係以發現有足以動搖原判決之新證據之理由聲請
    再審。即係依刑事訴訟法第四百二十條第一項第六款之規定
    聲請再審。
二、按「刑事訴訟法第四百二十條第一項第六款及第四百二十二
    條第三款所稱新證據之意義仍採以往之見解，係指該項證據
    於事實審法院判決前已經存在，當時未能援用審酌，至其後
    始行發見者而言。」、「刑事訴訟法第四百十三條第一項第
    六款（舊法條）所謂發見確實之新證據，係指就新證據之本
    身形式上觀察，毋須經調查程序，顯然可認為足以動搖原確
    定之判決者而言。」，最高法院分別著有72年第11次刑事庭
    會議決議、40年台抗字第2號判例可資參照，揆諸上開說明
    ，刑事訴訟法第420條第1項第6款所謂發見確實之新證據，
    係指發現確定判決前未發現之新證據從其本身形式上觀察，
    毋須經調查程序顯然可認為足以動搖原確定之判決者而言。
三、經查：本件聲請人雖主張有再審事由並提出之如附表所示之
    證據一至十四（下稱證據一、二、．．．），但其中證據一
    原確定判決書係屬聲請程序之法定要件，證據二至十等文書
    其製作日期均在原確定判決前且均為聲請人在判決確定前所
    已知，揆諸上開最高法院決議，此等文書殊與刑事訴訟法第
    四百二十條第一項第六款規定之「發現確實新證據」之規定
    不符，自難認為有再審之理由。又證據十一文書乃依臺灣士
    林地方法院85年度執字第5668號拍賣抵押物強制執行事件之
    後續文書「民事執行處通知」，又證據十二至十四之聲請人
    戶籍謄本、身分證影本及土地登記簿謄本，從其形式上觀察
    ，毋須經調查程序，顯然均不足以動搖原確定判決，核與刑
    事訴訟法第四百二十條第一項第六款之聲請再審要件不符。
    綜上所述，再審聲請人提起本件再審之聲請，為無理由，應
    予駁回。
四、據上論斷，應依刑事訴訟法第434條第1項，裁定如主文。
中    華    民    國    95    年    8     月    31    日
                  刑事第四庭審判長法  官  蔡秀雄
                                  法  官  沈宜生
                                  法  官  周煙平
以上正本證明與原本無異。
不得抗告。
                                  書記官  劉  瑗
中    華    民    國    95    年    9     月    4     日
附表：聲請人提出之證據
一、鈞院89年度上易字第275號確定刑事判決影本。
二、士林地檢署86年度偵字第10045號起訴書影本。
三、士林地方法院85年度拍字第2145號民事裁定影本。
四、士林地檢署87年度偵字第3127號不起訴處分書影本。
五、彰化縣鹿港鎮調解委員會80年4月16日民調字26號調解書影
    本。
六、林毅、葉志仁、許黃淑亭三人於78年8月8日所立抵押借款契
    約影本。
七、台北地方法院85年度訴字第3669號民事判決影本。
八、台北地方法院84年度易字第395號刑事確定判決影本。
九、林毅於78年8月12日簽發，未具到期日之三千萬元本票影本
    。
十、士林地方法院士院執速字第5668號定於87年7月22日下午三
    時進行第五次公開拍賣通知影本。
十一、士林地方法院91年11月26日士院儀八十五執速字第5668號
      撤案退件通知影本。
十二、聲請人甲○○戶籍謄本。
十三、聲請人甲○○身分證影本。
十四、台北縣萬里鄉○○里○○段瑪練港內小段194、209-3地號
      土地證記簿本。


司法院資訊處製作；財團法人民間司法改革基金會備份。
